---
title: "PROJET_STAT"
author: "BODIANG Assane & AIDARA SIDI MOHAMED"
date: "23 mars 2018"
output:
---

# Analysis of the french population since 1982/ Analyse de la population française depuis 1982

## Introduction

### English
Hi! This is a university project (University of Grenoble Alpes) in which we're handed the task of conducting an analysis on a data-set of our choice (Problematic/Questions/Methodology). The main goal is to have a quick glimpse at what R can do and how to use it's provided tools.
Since we're students from France, we decided to work on the evolution of the country's population since 1982.

### Français
Salut! Ceci est un projet d'université (Université Grenoble Alpes) dont le but est de découvrir le langage R et quelques uns de ses outils/fonctions de base. Il nous est demandé d'étudier un jeu de données au choix (Problématiques/Questions/Méthodes d'analyse entre autres).
Etant donné que nous sommes étudiants en France, nous avons donc décidé d'étudier l'évolution de la population française depuis 1982.

## Problématique posée: Vieillissement de la population française depuis 1982.

### SOURCES: https://www.insee.fr/fr/statistiques/1892117?sommaire=1912926

### Données:

#### Données 1: Composantes de la croissance démographique, France métropolitaine.
* **-p**: populations 2016, 2017, 2018, état civil 2017, soldes migratoires 2015, 2016, 2017 : résultats provisoires à fin 2017.
* **-nd**: non disponible.
* **-Champ**: France hors Mayotte jusqu en 2014 et France inclus Mayotte à partir de 2014
* **-Source**: Insee, estimations de population et statistiques de l'état civil
    
#### Données 2: Évolution de la structure de la population, France métropolitaine.
* **-p**: résultats provisoires à fin 2017.
* **-Champ**: France métropolitaine
* **-Source**: Insee, estimations de population
	 
## Analyse:

### Remarque I: 
Montrer que la variation du ratio (naissances/mortalites) est contigente de celle des tranches d'ages de la population française.

### Remarque II: 
La dimunition des naissances est inversement proportionnelle au vieillissement de la population du fait de la faible variation du taux de mortalite d'années en années.
  
## Methodes:
#### Visualiser:
L'histogramme des chiffres sur les naissances par année et par tranche d'age.
#### Visualiser:
Le pourcentage de chaque tranche d'age par rapport à la population  française
#### Conclusion
Relation cause à effet entre naissance,mortalité et répartition des tranches d'ages.


## Ensemble des bibliothèques à charger (à installer au préalable)
```{r setup, include=FALSE}
knitr::opts_chunk$set(echo = TRUE)
library(ggplot2);
library(dplyr);
library(xlsx);
```

## Chargement de dataframes pour nos jeux de données

```{r}
header=TRUE
df1<- read.xlsx("Composantes de la croissance démographique France métropolitaine.xls",1)
df2<- read.xlsx("Evolution de la structure de la population France métropolitaine.xls",1)
naissances<- df1$Nombre.de.naissances.vivantes
deces<- df1$Nombre.de.deces

```



## Histogramme comparatif entre le nombre de naissances vivantes et le nombre de décès
```{r fig.width=13}
df2 <- data.frame(Categories=rep(c("Naissances vivantes", "Décès"), each=37),
                Annees=rep(c(df1$Annee),2),
                Enregistrements=c(naissances,deces))
ggplot(data=df2, aes(x=Annees, y=Enregistrements, fill=Categories)) +
geom_bar(stat="identity", position=position_dodge())+
scale_x_continuous(breaks = round(seq(1980, 2020, by = 5),1)) +
theme_minimal()

```